【裁判字號】    98,訴,1
【裁判日期】    980720
【裁判案由】    違反毒品危害防制條例
【裁判全文】
臺灣彰化地方法院刑事判決                 98年度訴字第1號
公  訴  人  臺灣彰化地方法院檢察署檢察官
被      告  甲○○
                    弄6號
選任辯護人  柯開運  律師
上列被告因違反毒品危害防制條例案件，經檢察官提起公訴（97
年度偵字第11158號），本院判決如下：
    主  文
甲○○所犯罪名及處罰，詳如附表主文欄所示，應執行有期徒刑
玖年，販賣第二級毒品所得共新臺幣伍仟元沒收，如全部或一部
不能沒收時，以其財產抵償之，扣案之行動電話壹支（門號0000
000000號、含SIM卡壹枚）沒收。
    事  實
一、甲○○明知甲基安非他命係毒品危害防制條例第2條第2項第
    2款所規定之第二級毒品，不得持有、販賣，竟仍意圖營利
    ，分別基於販賣第二級毒品甲基安非他命之犯意，以其所有
    門號0000000000號行動電話，做為與購毒者丙○○、乙○○
    及丁○○等人之聯繫工具，並分別約定於如附表所示之交易
    時間、地點當面交易達其目的，而販賣毒品甲基安非他命共
    4次牟利。嗣經警對甲○○之上開行動電話實施通訊監察，
    並於民國97年12月8日持本院核發之搜索票，前往甲○○位
    於彰化縣彰化市○○里○○○路143巷12弄6號住處執行搜索
    ，扣得其所有供聯繫販毒所用之上開行動電話1支（含門號
    0000000000號之SIM卡1枚），而查獲上情。
二、案經彰化縣警察局彰化分局報告臺灣彰化地方法院檢察署檢
    察官偵查起訴。
    理  由
甲、關於證據能力方面：
一、按被告以外之人於審判外之言詞或書面陳述，除法律有規定
    者外，不得作為證據，刑事訴訟法第159條第1項定有明文。
    本案中證人丙○○、乙○○及丁○○等之警詢供述，係屬被
    告甲○○以外之人之審判外言詞陳述，被告及其辯護人不同
    意作為證據，依前揭規定，證人丙○○、乙○○及丁○○之
    警詢供述，無證據能力，應予排除。
二、次按被告以外之人於偵查中向檢察官所為之陳述，除顯有不
    可信之情況者外，得為證據。刑事訴訟法第159條之1第2項
    定有明文。此乃因92年修正公布之刑事訴訟法，改採以當事
    人進行為主之訴訟制度，檢察官代表國家偵查犯罪、實施公
    訴，基於當事人一方原告之地位，就被告犯罪事實及訴訟條
    件與據以認定證據能力等訴訟程序上之事實，固應善盡舉證
    責任。然因檢察官訊問證人、鑑定人等被告以外之人時，均
    能遵守法律規定而不致違法取供，並令具結，可信性極高，
    為兼顧理論與實務，乃於同法第159條之1明定檢察官於偵查
    程序取得被告以外之人所為陳述，除顯有不可信之情況者外
    ，均有證據能力，得為證據。而所謂「顯有不可信」之情況
    ，係指其不可信之情形，甚為顯著了然者，固非以絕對不須
    經過調查程序為條件，然須從卷證本身，綜合訊問時之外部
    情況為形式上之觀察或調查，即可發現，無待進一步為實質
    調查之情形而言。至被告等當事人、代理人、辯護人、輔佐
    人若主張其顯有不可信之情形者，本乎當事人主導證據調查
    原則，自應負舉證責任，否則，被告以外之人向檢察官所為
    之陳述，毋庸另為證明，即得作為認定被告犯罪之證據。最
    高法院有96年度台上字第5684號判決要旨可循。本案被告及
    其辯護人就證人丙○○、乙○○及丁○○等人，於檢察官訊
    問（以下簡稱：偵訊）時經具結之證言，僅爭執無證明力，
    並不爭執其證據能力，亦未指出有何顯有不可信之情況，依
    前述規定，證人丙○○、乙○○及丁○○於偵訊時經具結之
    證言，得作為證據。
三、被告及其辯護人雖以被告之警詢陳述有前後不合之處，另被
    告之檢察官偵訊筆錄，係檢察官於訊問時，在未解開被告之
    手銬下不正取得云云為由，而爭執被告之警、偵訊筆錄無證
    據能力。惟：
  (一)按刑事訴訟法第156條第1項規定：「被告之自白，非出於強
    暴、脅迫、利誘、詐欺、疲勞訊問、違法羈押或其他不正之
    方法，且與事實相符者，得為證據。」亦即被告非出於強暴
    、脅迫、利誘、詐欺、疲勞訊問、違法羈押或其他不正之方
    法所為之供述，且與事實相符者，得作為證據（最高法院95
    年度台上字第6486號判決意旨參照）。再者，被告出於任意
    性之陳述，縱使其陳述內容前後有所歧異，此時法院應勾稽
    全案卷證資料，依經驗法則判斷被告何部分之供述為可採，
    而非謂被告所為陳述有前後不一之處，即認被告之陳述無證
    據能力。再按訊問被告，應全程連續錄音；必要時，並應全
    程連續錄影，刑事訴訟法第101條之1第1項前段亦有明定。
    考其立法目的，乃在於建立訊問筆錄之公信力，並擔保訊問
    程序之合法正當，亦即在於擔保被告對於訊問之陳述，係出
    於自由意思及筆錄所載內容與陳述相符。是對於被告於接受
    訊問時，其陳述是否出於任意性，勘驗該訊問時之錄音、錄
    影內容，即可明瞭。
  (二)查被告於97年12月9日之警詢筆錄，其陳述內容雖有被告先
    是否認販賣第二級毒品甲基安非他命予證人丙○○、乙○○
    及丁○○等人，並辯稱其係與證人丙○○、乙○○及丁○○
    合資向證人戊○○購買甲基安非他命；後則供稱其因缺錢，
    又無工作，才販賣甲基安非他命等語，最後被告並稱其於上
    開警詢所述，係出於自由意識所述，未受警方以暴力、脅迫
    等不正方法取供等情，有本院於98年4月5日準備期日勘驗上
    開警詢錄影光碟之勘驗筆錄在卷可參（見本院卷第117至123
    頁）。足見被告在上開警詢之陳述，係出於任意性，並非警
    員以不正方法取得，雖其陳述內容有前後歧異之處，但仍非
    無證據能力。是被告及其辯護人抗辯被告之上開警詢陳述無
    證據能力一節，核無可採。
  (三)又檢察官於97年12月9日晚間9時1分至當晚9時25分許止，在
    訊問被告之全程，雖未解開被告手上之戒具即手銬，固有本
    院於98年4月5日準備期日勘驗上開偵訊錄影光碟之勘驗筆錄
    在卷可參（見本院卷第116頁）。然刑事訴訟法第282條前段
    「被告在庭時，不得拘束其身體」之規定，係列在刑事訴訟
    法第2編第1章第3節之「審判」章節，為法院審理案件應行
    遵守之規定，而非偵查中檢察官訊問時之規範，亦無準用於
    偵查之規定。故此，檢察官於上述夜間偵訊被告時，斟酌戒
    護人力較少，本於戒護安全之考量，而未解除被告之手銬，
    尚難認屬不正取證之方法。何況，被告於上開受檢察官之偵
    訊時，其陳述自然，並無困難，亦有本院上開勘驗筆錄在卷
    可稽（見本院卷第116頁），足認被告於上開檢察官訊問時
    所為之陳述，係出於其任意性無訛。再者，被告及其辯護人
    亦未爭執該偵訊筆錄，有何非出於被告自由陳述之處。按此
    ，被告之上開檢察官偵訊筆錄，自得作為證據。是被告及其
    辯護人指摘上開偵訊筆錄，無證據能力一節，殊無可採。
四、再按被告以外之人於審判外之陳述，經當事人於審判程序同
    意作為證據，法院審酌該言詞陳述或書面陳述作成時之情況
    ，認為適當者，亦得為證據；當事人、代理人或辯護人於法
    院調查證據時，知有第159條第1項不得為證據之情形，而未
    於言詞辯論終結前聲明異議，視為有前項之同意，刑事訴訟
    法第159條之5定有明文。本案中之通訊監察譯文，屬被告以
    外之人於審判外之言詞陳述，因當事人及辯護人於本院準備
    程序及審判期日，對該證據資料均表示同意或無意見而不予
    爭執，且迄至言詞辯論終結前亦未再聲明異議，本院審酌上
    開證據資料製作時之情況尚無違法不當等瑕疵，且與本案具
    有關聯性，認為以之作為證據應屬適當，揆諸前開規定，爰
    逕依刑事訴訟法第159條之5規定，認前揭證據資料具有證據
    能力。
五、末按傳聞法則乃對於被告以外之人於審判外之言詞或書面陳
    述而為之規範。扣案之行動電話手機1支（含門號000000000
    0號之SIM卡1枚），係警方持本院核發之搜索票，於執行搜
    索時查扣所得，屬於物證，性質上並非供述證據，無刑事訴
    訟法第159條第1項規定傳聞法則之適用。因與本案待證事實
    具有關聯性，且係實施刑事訴訟程序之公務員基於法定程序
    取得之物，依法自得作為證據。
乙、實體方面：
一、訊據被告固承認上開扣案之行動電話手機1支（含門號00000
    00000號之SIM卡1枚）為其所有，惟矢口否認有何上開販賣
    第二級毒品之犯行，辯稱：其僅與證人丙○○、乙○○及丁○○等人，共同合資向毒品上游即證人戊○○購買甲基安非
    他命施用，並無販賣甲基安非他命予證人丙○○、乙○○及
    丁○○之行為云云。被告之辯護人則為被告辯護稱：證人丙○○、乙○○及丁○○於受偵訊時，固均證稱曾向被告購買
    甲基安非他命，然與其等於警詢之陳述嚴重不符，故不能認
    為證人丙○○、乙○○及丁○○於偵訊時之證言為真實云云
    。惟查：
  (一)被告於97年10月30日上午9時14分57秒許，以其所有之00000
    00000號行動電話，撥打證人丙○○持用之0000000000號行
    動電話，約妥販賣甲基安非他命後，二人即於97年10月30日
    上午9時17分後某時，在彰化縣彰化市某處見面，由被告交
    付證人丙○○甲基安非他命1包（重量不詳），證人丙○○
    則當場交付被告對價新臺幣（下同）1千元，而完成交易1次
    之事實，業據證人丙○○於97年12月9日受偵訊時具結證述
    明確（見97年度偵字第11158號卷《下稱：偵卷》第5、6頁
    ），核與卷附通訊監察譯文（見警卷第39頁）之內容相符；
    並有被告所有供上開聯繫販賣甲基安非他命之用之行動電話
    手機1支扣案可佐甚明。證人丙○○於本院接受詰問時，雖
    證稱：伊係與被告一起出資向毒品上游購買毒品云云（見本
    卷第155頁）。然證人丙○○於上開接受偵訊時，已屬成年
    （69年11月生），且伊本身有施用毒品之經驗，則伊對於毒
    品之交易型態，究竟係合資購買抑或直接向何人購買等情，
    自屬能清楚區辨而無困難，倘證人丙○○確係與被告共同出
    資向證人戊○○購買，衡情證人丙○○於受檢察官訊問時，
    應即為此供述，斷無於偵訊時，明確供稱甲基安命係購自被
    告，並表示願與被告對質等語（見偵卷第6頁）。由此可見
    證人丙○○於本院之前揭供述，顯係受人情壓力或與被告情
    誼之故，而刻意迴護被告，不能遽予採信。
  (二)證人乙○○於97年10月30日晚間11時44分3秒許，以伊持用
    之0000000000號行動電話，撥打被告所有之上開行動電話，
    約妥購買甲基安非他命後，二人即於97年10月31日凌晨零時
    54分後某時，在彰化縣彰化市○○路「阿本羊肉爐」附近見
    面，由被告交付證人乙○○甲基安非他命1包（重量不詳）
    ，證人乙○○則當場交付被告對價1千元，而完成交易1次之
    事實，業據證人乙○○於97年12月9日受偵訊時具結證述明
    確（見偵卷第8、9頁），核與卷附通訊監察譯文（見警卷第
    46頁）之內容相符；復有被告所有供上開聯繫販賣甲基安非
    他命之用之行動電話手機1支扣案可證明確。
  (三)又被告於97年10月30日晚間8時46分59秒許，以其所有之上
    開行動電話，撥打證人丁○○持用之0000000000號行動電話
    ，約妥販賣甲基安非他命後，二人即於97年10月31日凌晨零
    時48分後至同日凌晨零時54分許之間某時，在彰化縣彰化市
    「財團法人彰化基督教醫院」附近之「85度C咖啡店」旁見
    面，由被告交付證人丁○○甲基安非他命1包（重量不詳）
    ，證人丁○○則當場交付被告對價1千元；以及證人丁○○
    於97年11月1日晚間7時17分9秒許，以伊持用之上開行動電
    話，撥打被告所有之上開行動電話，約妥購買甲基安非他命
    後，二人即於97年11月1日晚間7時18分後某時，在彰化縣彰
    化市「春天酒店」附近之「7-11便利商店」旁見面，由被告
    交付證人丁○○甲基安非他命1包（重量不詳），證人丁○○則當場交付被告對價2千元，而各完成交易1次等事實，業
    據證人丁○○於檢察官訊問及本院審理時具結證述明確（見
    偵卷第15、16、19頁，本院卷第160、161頁），核與卷附通
    訊監察譯文（見警卷第30、34、35頁）之內容相符；並有被
    告所有供上開聯繫販賣甲基安非他命之用之行動電話手機1
    支扣案可佐甚明。又被告於97年10月31日凌晨零時48分後至
    同日凌晨零時54分許之間某時，販賣甲基安非他命予證人丁○○之交易時間，互為勾稽其與證人丁○○、乙○○間於97
    年10月31日凌晨之通訊監察資料自明（見警卷第34、35、46
    頁）。
  (四)至於證人戊○○於本院雖證稱：被告曾有一次向伊購買甲基
    安非他命時，表示有朋友與其一起購買，且有一次係證人丁○○、丙○○與被告一起來，其他情形則是證人丁○○或丙○○與被告單獨前來云云（見本院卷第152頁背面、第152頁
    背面），然對照證人丁○○於本院結證稱：伊未曾與被告一
    同前去向被告之毒品上游購買甲基安非他命等語（見本院卷
    第161頁），足徵證人戊○○於本院證稱被告曾向伊表示與
    朋友一起購買毒品云云，尚難遽信為真實。何況，證人戊○○於本院亦同時證稱：伊並未每次問被告是否與朋友合資購
    買甲基安非他命等語（見本院卷第153頁背面、第154頁）。
    參之被告於警詢自承曾向證人戊○○購買甲基安非他命5至
    10次一情（見警卷第3頁），而本院認定被告販賣甲基安非
    他命之次數，僅有如附表所示之4次，亦即被告向證人戊○○買入甲基安非他命之次數，遠超過其本案販賣之次數，申
    言之，即使被告曾經與朋友共同向證人戊○○購買甲基安非
    他命，亦無從證明該朋友即為證人丙○○、丁○○。是證人
    戊○○之上開證言，無從資為被告抗辯與證人丙○○、丁○○合資購買毒品之有利認定。另被告之辯護人雖以證人丙○○、乙○○、丁○○於受偵訊時之證述，與伊等於警詢所為
    證述有所不同，而謂證人丙○○、乙○○、丁○○受偵訊時
    之證言不實云云。然查證人丙○○、乙○○、丁○○之警詢
    供述，如上所述，因被告及其辯護人不同意有證據能力，已
    經排除在證據之列，自無所謂證人丙○○、乙○○、丁○○
    之警、偵訊供述不符之問題，是辯護人謂證人丙○○、乙○○、丁○○受偵訊之證言不實一節，尚屬無稽。
  (五)按販賣毒品之所謂販賣行為，於行為人主觀上有營利意圖，
    且客觀上有販入或賣出毒品行為，即足構成，至於實際上是
    否已經獲利，則非所問；必也始終無營利之意思，而以原價
    或低於原價有償讓與他人，方難謂為販賣行為，而僅得以轉
    讓罪論處（最高法院93年度台上字第1651號判決意旨參照）
    。又販賣甲基安非他命，本無一定價格，各次買賣之價格，
    當亦各有差異，隨供需雙方之資力、關係之深淺、需求之數
    量、貨源之充裕與否、販賣者對於資金之需求如何即殷切與
    否，以及政府查緝之態度，進而為各種不同之風險評估，而
    為機動性之調整，是其價格標準，自非一成不變，且販賣者
    從各種「價差」或「量差」或係「純度」謀取利潤方式，或
    有差異，然其所圖利益之非法販賣行為目的，則屬相同，並
    無二致。本案被告所為上開販賣甲基安非他命之犯行，雖因
    並未當場查獲販毒事實，且時隔久遠，而無從查知其販賣毒
    品之確實數量，惟毒品危害防制條例所處罰之「販賣」毒品
    罪，所著重者為在主觀上有藉以牟利之惡性，及對毒品之擴
    散具有較轉讓行為更嚴重之危害性，被告「營利」之意圖係
    從客觀之社會環境、情況及證人、物證等資料，依據證據法
    則綜合研判認定。衡諸甲基安非他命量微價高，且依一般社
    會通念以觀，販毒行為在通常情形下，均係以牟利為其主要
    誘因及目的。從而，舉凡其有償交易，除足反證其確另基於
    某種非圖利本意之關係外，通常尚難因無法查悉其販入價額
    ，以作為是否高價賣出之比較，即諉無營利之意思，而阻卻
    販賣犯行之追訴。本案被告確有上開販賣甲基安非他命予證
    人丙○○、乙○○及丁○○之行為，已經調查屬實，且被告
    於警詢亦自承因缺錢且無工作，又不好意思向家人開口要生
    活費，所以才販賣甲基安非他命等語（見本院卷第123頁）
    ，是本案雖未能查知被告販賣毒品之獲利情形，但揆諸上述
    ，被告係意圖營利而販賣第二級毒品，則要無疑義。
  (六)綜上，本案事證明確，被告所為辯解不足採信，其上開販賣
    第二級毒品予證人丙○○1次、乙○○1次及證人丁○○2次
    之犯行，均堪以認定，應依法論科。
二、論罪科刑之理由：
  (一)按行為後法律有變更者，適用行為時之法律。但行為後之法
    律有利於行為人者，適用最有利於行為人之法律。刑法第2
    條第1項定有明文。復按毒品危害防制條例第4條第2項規定
    ，於被告本案行為後之98年5月20日修正公布、同年5月22日
    施行，同條例第4條第2項之規定，其罰金刑自原先之得併科
    新臺幣7百萬元以下罰金，提高至得併科新臺幣一千萬元以
    下罰金，比較新舊法適用結果，以修正前規定較有利於被告
    ，自應適用被告行為時之毒品危害防制條例第4條第2項之規
    定。
  (二)查甲基安非他命係毒品危害防制條例第2條第2項第2款所定
    之第二級毒品，不得非法持有、販賣。核被告所為如附表所
    示之4次犯行，均係犯98年5月20日修正前之毒品危害防制條
    例第4條第2項之販賣第二級毒品罪。被告各次販賣甲基安非
    他命前後，為供販賣而分別持有各該毒品之低度行為，應各
    為販賣之高度行為所吸收，均不另論罪。
  (三)被告所犯上述各罪，犯意各別，應予分論併罰。至於檢察官
    於起訴書固認本案屬接續犯之一罪關係一節，惟按刑法上所
    謂之接續犯，係指數個在同時同地或密切接近之時地，侵害
    同一法益之行為，因各舉動之獨立性極為薄弱，社會通念認
    為無法強行分開，乃將之包括視為一個行為之接續進行，給
    予單純一罪之刑法評價。此種實質上一罪之接續犯，與裁判
    上一罪之連續犯，其相異者，係在於（修正前）連續犯侵害
    同一法益之數行為，各具獨立性，客觀上並認為其間存有時
    間上之差距，乃認係出於一個概括之犯意，為期訴訟經濟，
    擬制為一罪。而95年7月1日起施行之修正刑法，已將連續犯
    及其性質類似之常業犯規定悉予刪除，考其立法旨趣，係因
    對於多次原可獨立評價之行為，僅論以一罪，不無鼓勵犯罪
    之嫌，亦與國民對於法律之感情相悖。是就集合犯及接續犯
    之觀念，於判斷時，自不能無限擴張，除仍應受社會通念之
    支配外，尤應注意其公平性、合理性，使與經驗法則、論理
    法則及比例原則等一般法律適用之原理原則相適合，否則即
    與上揭修法精神不符（最高法院96年度台上字第787號判決
    意旨參照）。本案被告意圖營利而販賣毒品4次之行為，其
    販賣之時間有別，且販賣之對象、地點亦不相同，難認係出
    於被告之一次犯罪決意；況此類異時、異地且異其對象之販
    賣毒品行為，依社會通念，評價為接續犯之一罪，實難認為
    適當；再者，其多次販賣毒品之行為，致該毒品氾濫，嚴重
    危害國人身心健康之犯罪結果，評價為接續犯之一罪，難謂
    符合法律規範之本質，更與刪除連續犯之修法意旨相違，自
    應認其與接續犯之構成要件有間。公訴意旨認被告所犯上開
    犯罪，係基於接續犯意所為之實質上一罪，容有誤會，併此
    敘明。
  (四)爰審酌被告未有犯罪前科，有臺灣高等法院被告前案紀錄表
    1紙在卷可稽，素行尚屬良好；然其明知甲基安非他命為第
    二級毒品，使用後容易成癮，濫行施用，非但對施用者身心
    造成傷害，且因其成癮性，常使施用者經濟地位發生實質改
    變而處於劣勢，而衍生個人之家庭悲劇，或導致社會之其他
    犯罪問題，竟仍加以販賣，助長毒品氾濫，有害國人身心健
    康及社會治安；復於犯後，在本院審理時否認犯行，犯後態
    度不佳，惟考量其販賣之次數及金額，尚非甚多；暨其犯罪
    之目的、動機等一切情狀，分別量處如附表主文欄所示之刑
    ，並定如主文所示之應執行刑。
  (五)沒收部分：
    被告就附表編號1至4所示各次販賣甲基安非他命之所得（共
    5千元），均屬犯罪所得，且為被告所有，各應依毒品危害
    防制條例第19條第1項規定沒收，如全部或一部不能沒收時
    ，均以其財產抵償之（因金錢無從追徵其價額）。另扣案之
    上開行動電話手機1支（含門號0000000000號SIM卡1枚），
    為被告所有，業據其陳明在卷，且係供本案犯罪使用，亦據
    本院認定如上，亦應依毒品危害防制條例第19條第1項規定
    宣告沒收，因該手機及其SIM卡已經扣案，並無不能沒收之
    情形，自無再予諭知如全部或一部不能沒收時，追徵其價額
    之必要。至於檢察官於起訴書內謂上開扣案之SIM卡，非屬
    被告所有，不予聲請沒收一節，因此部分僅係促請法院注意
    沒收事項，並無拘束法院之效力，是本院仍應本於調查所得
    ，依法宣告沒收，附此敘明。
三、不另為無罪諭知部分：
  (一)公訴意旨另略以：被告除附表所示之4次販賣甲基安非他命
    外，於97年6月至同年11月間，尚另販賣甲基安非他命4次予
    證人丙○○；於97年10月至同年11月1日，尚另販賣甲基安
    非他命3次予證人乙○○；以及於97年10月底至同年11月間
    某日，尚另販賣甲基安非他命2次予證人丁○○。因認被告
    就此等部分，亦涉有毒品危害防制條例第4條第2項之販賣第
    二級毒品罪嫌等語。
  (二)惟按「犯罪應依證據認定之，無證據不得認定犯罪事實。被
    告未經審判證明有罪確定前，推定其為無罪，此為我刑事訴
    訟之基本原則。又公訴案件犯罪證據之蒐集，及提起公訴後
    ，對犯罪事實之舉證責任及指出證明之方法，均屬公訴人之
    職責，原則上法院僅於當事人之主張及舉證範圍內進行調查
    證據，其經法定程序調查證據之結果，認已足以證明犯罪事
    實時，始得為犯罪事實之認定。若其為訴訟上之證明，於通
    常一般人仍有合理之懷疑存在，尚未達於可確信其真實之程
    度者，在該合理懷疑尚未剔除前，自不能為有罪之認定。法
    院不得以偵查機關關於某種犯罪之調查不易，即放棄上開原
    則之堅持，致有違背刑事訴訟無罪推定及嚴格證明之原則，
    其理甚明。又施用毒品者，其所稱向某人購買之供述，須補
    強證據以擔保其供述之真實性。良以施用毒品者其供述之憑
    信性本不及於一般人，況施用毒品者其供出來源，因而破獲
    者，法律復規定得減輕其刑，其有為偵查機關誘導、或為邀
    輕典而為不實之陳述之可能，其供述之真實性自有合理之懷
    疑。是本院一貫之見解，認施用毒品者關於其向某人購買毒
    品之供述，必須補強證據佐證，以擔保其供述之真實性，俾
    貫澈刑事訴訟無罪推定及嚴格證明之基本原則。而茲所謂補
    強證據，指其他有關證明施用毒品者之關於毒品交易之供述
    真實性之相關證據而言，必須與施用毒品者關於毒品交易之
    供述，具有相當程度之關聯性，而足使一般人對施用毒品者
    關於毒品交易之供述，並無合理之懷疑存在，而得確信其為
    真實，始足當之。」最高法院有94年度台上字第2033號判決
    意旨可循。查證人丙○○、乙○○於偵訊時，扣除本院所認
    定如附表所示之向被告購買毒品之次數後，固分別證稱尚向
    被告購買9次、3次云云（見偵卷第6、10頁），惟對於各該
    毒品交易之確切時間，證人丙○○、乙○○則未能詳為指明
    ，復無相應之通訊監察資料可資補強佐證，是證人丙○○、
    乙○○此部分之證述，自難遽予採信；另證人丁○○於偵訊
    時，僅供稱向被告購買2次（即本院認定如附表編號3、4所
    示部分）【至於偵訊時，證人丁○○所稱於97年10月30日、
    10月31日有購買1次部分（見偵卷第15、16、19頁），實際
    上係同1次，已據證人丁○○於本院詰問時證述明確（見本
    院卷第160頁）】，並未另有其餘2次向被告購買甲基安非他
    命之情形，此有證人丁○○之偵訊筆錄在卷可稽，是公訴意
    旨就此部分，即乏證據證明。
  (三)綜上，公訴意旨就此部分所指被告之罪嫌，既乏證據證明，
    自無從為被告有罪之認定，然因檢察官於起訴書認此部分與
    前述被告所成立之販賣第二級毒品罪部分，具有接續犯之一
    罪關係，是就此部分，爰不另為無罪之諭知。
據上論斷，依刑事訴訟法第299條第1項前段，修正前毒品危害防
制條例第4條第2項、第19條第1項，刑法第2條第1項前段、第11
條、第51條第5款，判決如主文。
本案經檢察官謝雨青到庭執行職務。
中    華    民    國    98    年    7     月    20    日
                  刑事第八庭    審判長法  官  簡婉倫
                                      法  官  唐中興
                                      法  官  陳銘壎
以上正本證明與原本無異。
如不服本判決應於收受判決後10日內向本院提出上訴書狀，並應
敘述具體理由；其未敘述上訴理由者，應於上訴期間屆滿後20日
內向本院補提理由書（均須按他造當事人之人數附繕本）「切勿
逕送上級法院」。
中    華    民    國    98    年    7     月    20    日
                                      書記官  楊筱惠
附錄本案論罪科刑法條全文：
修正前毒品危害防制條例第4條第2項
製造、運輸、販賣第二級毒品者，處無期徒刑或7年以上有期徒
刑，得併科新臺幣7百萬元以下罰金。
附表：被告販賣第二級毒品甲基安非他命一覽表
┌──┬───┬───┬────┬─────────┬──────────────────┐
│編號│販賣對│交易時│地點    │販賣毒品過程、次數│      主      文                    │
│    │象    │間    │        │及價格            │                                    │
├──┼───┼───┼────┼─────────┼──────────────────┤
│ 1  │丙○○│97年10│彰化縣彰│由甲○○以其所有之│甲○○販賣第二級毒品，處有期徒刑柒年│
│    │      │月30日│化市某處│0000000000號行動電│。販賣第二級毒品所得新臺幣壹仟元沒收│
│    │      │上午9 │        │話，撥打丙○○持用│，如全部或一部不能沒收時，以其財產抵│
│    │      │時17分│        │之0000000000號行動│償之；扣案之行動電話手機壹支（含門號│
│    │      │後某時│        │電話，約妥販賣毒品│0000000000號之SIM卡1枚）沒收。      │
│    │      │      │        │甲基安非他命後，於│                                    │
│    │      │      │        │左揭時、地見面，由│                                    │
│    │      │      │        │甲○○交付丙○○毒│                                    │
│    │      │      │        │品甲基安非他命1包 │                                    │
│    │      │      │        │(重量不詳)，丙○○│                                    │
│    │      │      │        │當場交付甲○○對價│                                    │
│    │      │      │        │1千元，而完成交易1│                                    │
│    │      │      │        │次。              │                                    │
├──┼───┼───┼────┼─────────┼──────────────────┤
│ 2  │乙○○│97年10│彰化縣彰│由乙○○以伊持用之│甲○○販賣第二級毒品，處有期徒刑柒年│
│    │      │月31日│化市中山│0000000000號行動電│。販賣第二級毒品所得新臺幣壹仟元沒收│
│    │      │凌晨零│路「阿本│話，撥打甲○○所有│，如全部或一部不能沒收時，以其財產抵│
│    │      │時54分│羊肉爐」│之0000000000號行動│償之；扣案之行動電話手機壹支（含門號│
│    │      │後某時│附近    │電話，約妥購買毒品│0000000000號之SIM卡1枚）沒收。      │
│    │      │      │        │甲基安非他命後，於│                                    │
│    │      │      │        │左揭時、地見面，由│                                    │
│    │      │      │        │甲○○交付乙○○毒│                                    │
│    │      │      │        │品甲基安非他命1包 │                                    │
│    │      │      │        │(重量不詳)，乙○○│                                    │
│    │      │      │        │當場交付甲○○對價│                                    │
│    │      │      │        │1千元，而完成交易1│                                    │
│    │      │      │        │次。              │                                    │
├──┼───┼───┼────┼─────────┼──────────────────┤
│ 3  │丁○○│97年10│彰化縣彰│由甲○○以其所有之│甲○○販賣第二級毒品，處有期徒刑柒年│
│    │      │月31日│化市「財│0000000000號行動電│。販賣第二級毒品所得新臺幣壹仟元沒收│
│    │      │凌晨零│團法人彰│話，於97年10月30日│，如全部或一部不能沒收時，以其財產抵│
│    │      │時48分│化基督教│晚間8時46分許，撥 │償之；扣案之行動電話手機壹支（含門號│
│    │      │後至同│醫院」附│打丁○○持用之0931│0000000000號之SIM卡1枚）沒收。      │
│    │      │日凌晨│近之「85│220537號行動電話，│                                    │
│    │      │零時54│度C咖啡 │約妥販賣毒品甲基安│                                    │
│    │      │分許之│店」旁  │非他命後，於左揭時│                                    │
│    │      │間某時│        │、地見面，由甲○○│                                    │
│    │      │      │        │交付丁○○毒品甲基│                                    │
│    │      │      │        │安非他命1包 (重量 │                                    │
│    │      │      │        │不詳)，丁○○當場 │                                    │
│    │      │      │        │交付甲○○對價1千 │                                    │
│    │      │      │        │元，而完成交易1次 │                                    │
│    │      │      │        │。                │                                    │
├──┼───┼───┼────┼─────────┼──────────────────┤
│ 4  │丁○○│97年11│彰化縣彰│由丁○○以伊持用之│甲○○販賣第二級毒品，處有期徒刑柒年│
│    │      │月1日 │化市「春│0000000000號行動電│壹月。販賣第二級毒品所得新臺幣貳仟元│
│    │      │晚間7 │天酒店」│話，撥打甲○○所有│沒收，如全部或一部不能沒收時，以其財│
│    │      │時18分│附近之「│之0000000000號行動│產抵償之；扣案之行動電話手機壹支（含│
│    │      │後某時│7-11便利│電話，約妥購買毒品│門號0000000000號之SIM卡1枚）沒收。  │
│    │      │      │商店」旁│甲基安非他命後，於│                                    │
│    │      │      │        │左揭時、地見面，由│                                    │
│    │      │      │        │甲○○交付丁○○毒│                                    │
│    │      │      │        │品甲基安非他命1包 │                                    │
│    │      │      │        │(重量不詳)，丁○○│                                    │
│    │      │      │        │當場交付甲○○對價│                                    │
│    │      │      │        │2千元，而完成交易1│                                    │
│    │      │      │        │次。              │                                    │
└──┴───┴───┴────┴─────────┴──────────────────┘


司法院資訊處製作；財團法人民間司法改革基金會備份。
